# 请教陈版：关于合并抵消

提问人：jianfei1302 时间：2020-07-02 12:33:08
请教陈版： 1 、存在合并范围内的A、B两家公司，A公司销售给B公司一批货物，A公司已经满足收入确认条件，但未开具发票，满足纳税义务，故A公司账务处理如下：借：应收账款-B
贷：主营业务收入
应交税费-销项税
但是B公司未收到发票，无法确认进项税，B公司账务处理如下：
借：存货
贷：应付账款
在合并过程中，进行往来抵消会形成一个税差，该如何抵消？
2 、若合并范围内的公司资金拆借，开具的普票，那么抵消时也会存在税差，该如何抵消？

回答人：chenyiwei
1 、此时合并抵销时，就A公司应收账款（含税）和B公司应付账款暂估（不含税）之间的差额，在合并报表层面确认一项“其他流动资产——待取得抵扣凭证的增值税进项税额”。
2 、内部资金拆借，借出方缴纳的增值税在借入方不能抵扣，该差额确认为合并报表层面的管理费用。即抵销分录为：借：财务费用——利息收入 100 ，借：管理费用 6 ，贷：财务费用——利息支出 106.

提问人：jianfei1302 时间：2020-07-03 17:18:00
因公司要IPO，以前年度在其他流动资产中均未有待取得抵扣凭证的增值税进项税额，本期确认是否合适？

回答人：chenyiwei
保持申报期内一贯性；关注最终是否可以抵扣。